【裁判字號】    94,訴,4391
【裁判日期】    950127
【裁判案由】    毒品危害防制條例
【裁判全文】
臺灣高雄地方法院刑事判決              94年度訴字第4391號
公  訴  人  臺灣高雄地方法院檢察署檢察官
被      告  乙○○
                    （另案於台灣高雄監獄執行中）
上列被告因毒品危害防制條例案件，經檢察官提起公訴（94年度
毒偵字第8600號），本院合議庭裁定由受命法官獨任進行簡式審
判程序，判決如下：
    主  文
乙○○連續施用第一級毒品，累犯，處有期徒刑拾月。又連續施
用第二級毒品，累犯，處有期徒刑陸月。應執行有期徒刑壹年參
月。
    事  實
一、乙○○前於民國87年間因違反槍砲彈藥刀械管制條例案件，
    經臺灣高等法院高雄分院以89年度上更一字第400 號判處有
    期徒刑2 年8 月，併科罰金18000 元確定；又於89年間因違
    反毒品危害防制例條案件，經本院以89年度毒聲字第2142號
    裁定送觀察勒戒後，認有繼續施用毒品之傾向，經本院以89
    年度毒聲字第5635號裁定送戒治處所施以強制戒治，於強制
    戒治已滿3 月後，成效經評定為合格，再經本院以90年度毒
    聲字第792 號裁定停止戒治，所餘戒治期間付保護管束，嗣
    因故經本院以90年度毒聲字第3485號裁定撤銷停止戒治，再
    度令入戒治處所執行殘餘戒治期間後，始於90年11月16日強
    制戒治期滿執行完畢釋放，該部分施用毒品犯行則經本院以
    89年度訴字第1677號判處有期徒刑1 年5 月確定，前開2 罪
    經合併定應執行刑為有期徒刑3 年9 月，入監服刑後，於93
    年5 月11日假釋出監，並於94年4 月27日縮刑期滿末經撤銷
    假釋視為執行完畢。詎仍不知悔改，於前揭觀察、勒戒及強
    制戒治執行完畢釋放後5 年內，復基於施用第一級毒品之概
    括犯意，自94年6 月中旬起至同年7 月13日18時許止，在其
    位於高雄縣鳳山市○○街60號之住處，以將海洛因摻水置入
    針筒注射靜脈之方式，以每星期施用1 次之頻率，連續施用
    海洛因多次；另基於施用第二級毒品之概括犯意，自94年6
    月中旬起至同年7 月13日12時許止，在上開住處內，以將甲
    基安非他命置入玻璃吸食器燒烤吸食之方式，以約10天施用
    1 次之頻率，連續施用第二級毒品甲基安非他命多次。嗣乙
    ○○因另犯竊盜案件，為警於94年7 月14日13時許在高雄縣
    大寮鄉○○村○○路280 號查獲，經其同意採尿送驗後，始
    悉上情。
二、案經高雄縣政府警察局林園分局報告臺灣高雄地方法院檢察
    署檢察官偵查起訴。
    理  由
一、本件被告乙○○所犯係死刑、無期徒刑、最輕本刑為3 年以
    上有期徒刑以外之罪，其於準備程序中就被訴事實為有罪之
    陳述，經法官告知簡式審判程序之旨，並聽取公訴人、被告
    之意見後，本院合議庭認為適宜而裁定由受命法官獨任進行
    簡式審判程序，先予敘明。
二、上揭事實，業據被告迭於警詢、偵查及本院審理時坦承不諱
    ，且被告為警查獲後採集之尿液，經送台灣檢驗科技股份有
    限公司先以酵素免疫分析法初步檢驗，復以氣相層析質譜儀
    法確認檢驗之結果，均呈現海洛因代謝物嗎啡及甲基安非他
    命陽性反應等情，亦有尿液代碼與真實姓名對照表及該公司
    94年7 月25日編號KＺ000000000000號濫用藥物尿液檢驗報告
    各1 份附卷可稽，足見被告上開自白，核與事實相符。從而
    ，本案事證明確，被告犯行，堪予認定。
三、按海洛因及甲基安非他命係毒品危害防制條例第2 條第2 項
    所定之第一、二級毒品，不得持有及施用。次按犯毒品危害
    防制條例第10條第1 項、第2 項施用第一級毒品及施用第二
    級毒品之罪者，檢察官應聲請法院裁定令被告入勒戒處所觀
    察、勒戒；經觀察、勒戒後，認無繼續施用毒品傾向者，檢
    察官應為不起訴處分，如有繼續施用毒品傾向者，檢察官應
    聲請法院裁定令入戒治處所強制戒治；觀察、勒戒或強制戒
    治執行完畢釋放後，5 年內再犯第10條之罪，檢察官應依法
    追訴，此觀諸毒品危害防制條例第20條第1 項、第2 項、第
    23條第2 項前段規定自明。查被告曾於89年間因違反毒品危
    害防制例條案件，經本院以89年度毒聲字第2142號裁定送觀
    察勒戒後，認有繼續施用毒品之傾向，經本院以89 年 度毒
    聲字第5635號裁定送戒治處所施以強制戒治，於強制戒治已
    滿3 月後，成效經評定為合格，再經本院以90年度毒聲字第
    792 號裁定停止戒治，所餘戒治期間付保護管束，嗣因故經
    本院以90年度毒聲字第3485號裁定撤銷停止戒治，再度令入
    戒治處所執行殘餘戒治期間後，始於90年11月16日強制戒治
    期滿執行完畢釋放，此有卷附臺灣高等法院被告前案紀錄表
    、臺灣高雄地方法院檢察署刑案資料查註紀錄表、全國施用
    毒品案件紀錄表各1 份在卷可佐，足徵被告確於前開觀察、
    勒戒及強制戒治執行完畢釋放後，5 年內再犯本件毒品危害
    防制條例第10條第1 項、第2 項之施用第一級毒品罪及施用
    第二級毒品罪，揆諸前揭法條意旨，自應依法論科。
四、是核被告所為，係分別犯毒品危害防制條例第10條第1 項、
    第2 項之施用第一級毒品罪及施用第二級毒品罪。其為施用
    而分別持有海洛因及甲基安非他命之低度行為，應分別為施
    用之高度行為所吸收，均不另論罪。被告先後多次施用海洛
    因及甲基安非他命之犯行，均時間緊接，方法相同，觸犯構
    成要件相同之罪名，均顯係基於概括之犯意反覆為之，均應
    依連續犯之規定論以一罪，並加重其刑。被告所犯上開兩罪
    間，犯意各別，構成要件互殊，應予分論併罰。查被告前曾
    於87年間因違反槍砲彈藥刀械管制條例案件，經臺灣高等法
    院高雄分院以89年度上更一字第400 號判處有期徒刑2 年8
    月，併科罰金18000 元確定；又於89年間因違反毒品危害防
    制例條案件，經本院以89年度訴字第1677號判處有期徒刑1
    年5 月確定，前開2 罪經合併定應執行刑為有期徒刑3 年9
    月，入監服刑後，於93年5 月11日假釋出監，並於94年4 月
    27 日 縮刑期滿末經撤銷假釋視為執行完畢，此有臺灣高等
    法院被告前案紀錄表及臺灣高雄地方法院檢察署刑案查註紀
    錄表各1 份附卷可考，其於前開刑之執行完畢5 年內，再犯
    本件有期徒刑以上之罪，為累犯，應依刑法第47條之規定，
    均遞加重其刑。爰審酌被告因施用毒品案件，前經施以觀察
    、勒戒及強制戒治後，仍再犯本件犯行，足見其惡習已深，
    戒絕毒癮之意志不堅，未能體悟施用毒品對自己、家人造成
    之傷害及社會之負擔，自屬可議，惟念及其犯後坦承犯行，
    尚有悔意，復參以施用毒品本質上係屬戕害自身健康之行為
    ，尚未直接危害他人，反社會性之程度應屬較低等一切情狀
    ，分別量處如主文所示之刑，並定其應執行之刑，以示懲儆
    。
據上論斷，應依刑事訴訟法第273 條之1 第1 項、第299 條第1
項前段，毒品危害防制條例第10條第1 項、第2 項，刑法第11條
前段、第56條、第47條、第51條第5 款，判決如主文。
本案經檢察官甲○○到庭執行職務。
中    華    民    國    95    年    1     月    27    日
                  刑事第十二庭  法  官  林書慧
以上正本證明與原本無異。
如不服本判決，應於判決送達後10日內，向本院提出上訴狀。
中    華    民    國    95    年    1     月    27    日
                                書記官  鍾錦祥
附錄本判決論罪科刑法條：
毒品危害防制條例第10條
施用第一級毒品者，處6 月以上5 年以下有期徒刑。
施用第二級毒品者，處3 年以下有期徒刑。


司法院資訊處製作；財團法人民間司法改革基金會備份。
